臺灣高等法院刑事裁定　　　　　　　　　　　　　　九十三年度交抗字第九一七號
　　抗　告　人
　　即受處分人　甲○○
右抗告人因違反道路交通管理處罰條例案件，不服臺灣板橋地方法院中華民國九十三
年十一月三日裁定（九十三年度交聲字第一一八九號、一一九○號、一一九八號、一
一九九號、一二○○號、一二○三號、一二○四號、一二○五號、一二○七號、一二
○八號、一二○九號、一二一○號、一二一一號、一二一二號、一二一三號、一二一
四號、一二一六號、一二一七號、一二一八號、一二二○號、一二二一號、一二二五
號、一二二六號），提起抗告，本院裁定如左：
    主  文
抗告駁回。
    理  由
一、按「受處分人，不服第八條主管機關所為之處罰，得於接到裁決書之翌日起十五
    日內，向管轄地方法院聲明異議」，民國（下同）九十年一月十七日修正前道路
    交通管理處罰條例第八十七條第一項定有明文（修正後為「受處分人，不服第八
    條主管機關所為之處罰，得於接到裁決書之翌日起『二十日』內，向管轄地方法
    院聲明異議」，並自九十年六月一日起生效施行）。復按送達於應受送達人之住
    人者得將文書付與有辨別事理能力之同居人或受僱人，此分別為刑事訴訟法第一
    百三十六條第一項、第一百三十七條第一項所明定。
二、經查：本件抗告人即受處分人因上開違反道路交通管理處罰條例事件，業據原處
    分機關於八十八年十一月一日以北市裁三字第裁２２─000000000、裁
    ２２─000000000、裁２２─000000000、裁２２─１０２６
    ９２、裁２２─000000000、裁２２─000000000、裁２２─
    000000000、裁２２─000000000、裁２２─0000000
    00、裁２２─000000000、裁２２─000000000、裁２２─
    000000000、裁２２─000000000、裁２２─0000000
    00、裁２２─000000000、裁２２─000000000、裁２２─
    000000000、裁２２─000000000、裁２２─0000000
    00、裁２２─000000000、裁２２─000000000、裁２２─
    １４８５６５、裁２２─１２９５７２號違反道路交通管理事件裁決書處分在案
    ，此有上開違反道路交通管理事件裁決書計二十三紙可佐，應堪認定。茲本件異
    議人雖不服原處分機關上開計二十三紙之裁決處分，惟揆諸上開法條之規定，應
    於「接到裁決書之翌日起『十五日』內，向管轄地方法院聲明異議」，始為合法
    ，且原處分機關所為上開違反道路交通管理事件裁決書計二十三紙，業於八十八
    年九月十八日即以掛號郵寄方式送達異議人當時「台北市北投區○○○路○段十
    五號四樓」乙址（惟後於九十年七月十二日遷往「台北縣汐止市○○路五九巷三
    三號二樓」），並由其同居人即抗告人之父簡水聰親領收受，此有原處分機關所
    提出掛號郵件收件回執影本乙紙，在卷可稽，亦堪認定，而本件抗告人竟遲至九
    十三年九月二十一日始向原處分機關提出上開計二十三紙違反道路交通管理事件
    裁決書之聲明異議，再經轉送原審法院審理，顯已逾上開「十五日」之法定期間
    ，是本件抗告人即受處分人就上開計二十三紙違反道路交通管理事件裁決書之聲
    明異議，均不合法，原審予以駁回。並無不合，抗告意旨徒以賃屋在外，其父年
    邁不知事情嚴重性未予轉知云云，指摘原裁定不當，自無理由，應予駁回。
三、據上論斷，應依道路交通案件處理法第二十六條、刑事訴訟法第四百十二條，裁
    定如主文。
中　　　華　　　民　　　國　　九十三　　年　　 十二 　　月　　二十一　　日
                              臺灣高等法院刑事第十五庭
                                  審判長法  官　房　阿　生
                                        法  官　雷　元　結
                                        法  官　蔡　光　治
右正本證明與原本無異。
不得抗告。
                                        書記官　陳　韋　杉
中　　　華　　　民　　　國　　九十三　　年　　 十二 　　月　　二十三　　日
